最高法院刑事判決　　　　　　　　　　　　　　　八十六年度台上字第七一三四號
　　上　訴　人　乙　○
　　選任辯護人　翁秋銘律師
　　上　訴　人　甲○○
右上訴人等因懲治走私條例案件，不服台灣高等法院高雄分院中華民國八十五年十二
月五日第二審判決（八十五年度上訴字第一九七八號，起訴案號：台灣高雄地方法院
檢察署八十五年度偵字第一三八五○號），提起上訴，本院判決如左：
    主  文
原判決撤銷，發回台灣高等法院高雄分院。
    理  由
本件原判決引用第一審判決之事實、證據及理由，而維持第一審論處上訴人甲○○、
乙○共同私運管制物品進口逾公告數額罪刑之判決，駁回彼等在第二審之上訴，固非
無見。
惟查(一)第一審判決事實欄認定扣案之未稅洋菸，係綽號「阿山」之不詳姓名男子託吳
天啟私運進口，顯非屬上訴人等所有，乃理由內竟謂係上訴人等所有供犯罪所用之物
，宣告沒收，其認定之事實與理由矛盾。又第一審判決事實欄記載漁豐進六號漁船載
運未稅洋菸為警臨檢查獲，其中皮爾卡登牌洋菸共一萬一千九百九十包，乃第一審判
決附表載為一萬一千九百包，殊有違誤。原判決就此不予糾正，仍予引用，已屬無
可維持。(二)原判決引用第一審判決記載之事實，認定與上訴人等有共犯關係之史金全
、邱義珍、陳燦章駕駛漁豐進七號漁船，私運峰牌未稅洋菸七十箱，計三萬五千包，
皮爾卡登牌未稅洋菸二十五箱，計一萬二千五百包進口，緝獲時之完稅價格共新台幣
一百十二萬四千七百六十八元事實，於引用之第一審判決理由內，並未說明所憑之證
據及認定之理由，對此案情重要事項，第一審既未予論述，原判決仍未補充記載其理
由，自非適法。(三)原判決引用第一審判決理由，謂扣案之如第一審判決附表所示之物
，係上訴人等所有供犯罪所用之物，既未經裁定沒入（台灣省菸酒公賣局台南分局八
五南局業字第三一三九號函及財政部高雄關稅局關緝字第一○○五號函），爰依刑
法第三十八條第一項第二款規定宣告沒收。然經核閱上開台灣省菸酒公賣局台南分局
函，所稱未經裁定沒入之洋菸，僅為該附表所列前開漁豐進七號漁船載運之部分，未
包括漁豐進六號漁船載運之峰牌未稅洋菸二萬七千包、皮爾卡登牌未稅洋菸一萬一千
九百九十包（見一審卷十五、十二、十四頁）。其認定事實採用之證據，與卷存證據
資料不符，難謂無證據上理由矛盾之違法。上訴意旨雖未指摘及此，但為本院得依職
權調查之事實，應認有發回更審之原因。至台灣新竹地方法院檢察署移送併辦部分，
與本件有無裁判上一罪關係﹖得否併予審判﹖於更審時應併調查。
據上論結，應依刑事訴訟法第三百九十七條、第四百零一條，判決如主文。
中      華      民      國    八十六    年     十二     月      四      日
                              最高法院刑事第九庭
                                  審判長法官  謝  家  鶴
                                        法官  羅  一  宇
                                        法官  花  滿  堂
                                        法官  陳  世  淙
                                        法官  劉  介  民
      右正本證明與原本無異
                                              書  記  官
中      華      民      國    八十六    年     十二     月      十      日
